臺灣桃園地方法院刑事判決　　　　　　　　　　　　九十二年度訴字第一七七號
　　公　訴　人　臺灣桃園地方法院檢察署檢察官
　　被　　　告　乙○○
　　被　　　告　丁○○
右列被告等因傷害等案件，經檢察官提起公訴（九十二年度偵字第三六五四號），本
院判決如左：
    主  文
乙○○傷害人之身體，處拘役肆拾日，如易科罰金，以參佰元折算壹日。
乙○○被訴毀損部分無罪。
丁○○無罪。
    事  實
一、乙○○係丙○○（已死亡）與前妻所生之長女戊○○之夫，彼此互為家庭暴力防
    治法第三條第三款所規定之家庭成員，惟渠等平日相處並不和睦。民國九十一年
    八月十六日下午，丙○○因故復與其妻甲○○、與甲○○所生之女張雅萍、張雅
    萍之夫饒鈺芳及年籍姓名不詳之成年男子數人（實際數目不詳），前往乙○○位
    於新竹縣新豐縣員山村孝六街十號住處，向乙○○問罪。雙方一言不合，乙○○
    即基於傷害犯意，於當日下午三時許，在其上開住處（起訴書誤載為桃園縣楊梅
    鎮永寧新村八十五號），先出手毆打丙○○一拳，再持煙灰缸（未扣案）持續毆
    打丙○○；丙○○亦隨手拾取屋內之餐盤（未扣案）回毆乙○○。雙方互毆結果
    ，丙○○因此受有前胸挫傷二處（八乘七公分、一乘零點三公分）、背部挫傷三
    處（五乘四點五公分、三點五乘三公分、七點五乘七公分）、右臂挫傷二處（二
    點五乘零點三公分、一乘零點六公分）、左臂挫傷二處（二點五乘一點五公分、
    一點三乘一公分）、右手裂傷（零點五乘零點三乘零點三公分）之傷害；乙○○
    亦因此受有之頭部外傷併頭皮撕裂傷三公分之傷害（乙○○告訴丙○○、甲○○
    及饒鈺芳傷害案件，均已經臺灣新竹地方法院檢察署檢察官為不起訴處分確定）
    。
二、案經丙○○、甲○○訴請台灣桃園地方法院檢察署檢察官偵查起訴。
    理  由
壹、有罪部分：
一、本件被告乙○○之住所雖係在新竹縣新豐鄉○○村○○街十號，犯罪地亦係在其
    上址住處，惟依起訴書所載，被告尚於九十一年八月十七日，夥同丁○○及其他
    不詳姓名之成年男子數人，至丙○○位於桃園縣楊梅鎮永寧新村八十五號住處，
    以石頭、磚塊等物砸毀丙○○、甲○○所有之五Ｐ—一八四七號自小客車、六Ｕ
    —二一六二號自小貨車之前後擋風玻璃，另於同年八月二十一日，在國道一號高
    速公路楊梅交流道持鐵棒毆打丙○○之犯罪行為（此部分均不另為無罪之諭知，
    詳如後述），由上開起訴事實以觀，本件形式上之犯罪地部分仍在桃園縣，本院
    自有管轄權，應先敘明。
二、訊據被告乙○○固坦承於九十一年八月十六日下午三時許，在其位於新竹縣新豐
    鄉○○村○○街十號住處內，與丙○○發生爭執之事實，惟否認有何傷害犯行，
    辯稱：當天丙○○帶人來我家談判，其中有六個人打我，丙○○、甲○○及丙○○的女婿（按：即饒鈺芳）都有動手，我就空手抵抗，煙灰缸是丙○○拿來打我
    的，我是被丙○○打，沒有打他云云（本院九十二年十二月十二日筆錄）。經查
    ：
（一）告訴人丙○○雖已於民國九十二年五月三日死亡，有臺灣桃園地方法院檢察署
      檢察官出具之相驗屍體證明書一份附卷可稽（臺灣新竹地方法院檢察署九十一
      年度偵字第五六二七號卷第八十四頁），不克再行到庭陳述，惟其於警訊、偵
      查中先後指稱：「‧‧‧乙○○請我進去泡茶，在進去之後乙○○就先動手打
      我一拳，然後我母親（辛○○）跟我女兒（戊○○）拉住我的手，乙○○繼續
      打我，我才拿桌上的盤子自衛，‧‧‧只有乙○○打我，用拳頭及煙灰缸打我
      」、「乙○○是我女婿，他叫我去泡茶，還未泡茶前他就先打我一拳」等語（
      臺灣新竹地方法院檢察署九十一年度偵字第五六二七號卷第六頁反面、第三十
      一頁），經核丙○○上開指述，除指述辛○○、戊○○分別拉住其雙手，以方
      便被告毆打部分之外，其餘情節，核與目擊證人甲○○先後於偵查及本院審理
      時指稱：「其實他們（乙○○、丙○○）是互毆的，我是受到波及，‧‧‧地
      點在新竹縣新豐鄉○○街十號」、「互毆，乙○○拿煙灰缸，丙○○拿桌上的
      餐盤，其他人都沒有動手，‧‧‧我們去時，乙○○請我們進去泡茶，丙○○
      問他為什麼打電話恐嚇我，兩人一言不合就打起來」等語（臺灣桃園地方法院
      檢察署九十一年度他字第二０一五號卷第二十九頁反面、第三十頁，本院九十
      三年二月十八日筆錄），及證人饒鈺芳於另案偵查中指稱：「當時二人互毆，
      沒有其他人參與」等語（臺灣新竹地方法院檢察署九十一年度偵字第五六二七
      號卷第三十二頁），均屬相符。而丙○○因此受有前胸挫傷二處（八乘七公分
      、一乘零點三公分）、背部挫傷三處（五乘四點五公分、三點五乘三公分、七
      點五乘七公分）、右臂挫傷二處（二點五乘零點三公分、一乘零點六公分）、
      左臂挫傷二處（二點五乘一點五公分、一點三乘一公分）、右手裂傷（零點五
      乘零點三乘零點三公分）之傷害；被告則因此受有頭部外傷合併頭皮撕裂傷三
      公分長之傷害，並有天成醫院、東元綜合醫院出具之驗傷單各一紙、案發後現
      場照片十二張在卷可考（臺灣桃園地方法院檢察署九十一年他字第二０一五號
      卷第七頁，臺灣新竹地方法院檢察署九十一年度偵字第五六二七號卷第十六頁
      、第六十四頁至第六十九頁），此並可佐證被告與丙○○確係互毆之事實。綜
      上，應足認丙○○此部分之指訴屬實，可以採信。
（二）被告雖辯稱：當天是丙○○帶人來，其中連丙○○、甲○○及饒鈺芳三人在內
      ，共有六個人圍毆我，我是被打，沒有打丙○○云云。目擊證人戊○○、辛○○、己○○亦分別到庭證稱略以：是丙○○出手打乙○○，由辛○○找機會跑
      到隔壁，請鄰居己○○報警，當時丙○○並沒有受傷，但是之後辛○○有看到
      丙○○拿刀子割他自己的左手，說他要去報警云云（以上見本院九十年二月十
      八日筆錄）。惟查，丙○○之傷處，分佈在前胸、後背、左右手臂等處，被告
      則僅有一處頭部外傷，二人傷勢並均為輕微之皮外傷，已如前述，設若被告果
      然遭丙○○率眾圍毆，且出手者有六人之多，則被告之傷勢，似不應僅止於一
      處之輕微皮外傷；而丙○○一方在人數上既然佔有以六對一之絕對優勢，則衡
      情，縱然丙○○在率眾毆打被告時，受到被告反擊，然丙○○亦不應受有如許
      之多處皮外傷，甚且其傷處猶較被告為多。是被告所辯與常情不符，尚不可信
      。又證人戊○○、辛○○雖分別指稱：丙○○離開時並未見他受傷云云，辛○○並指稱：事後我有看到丙○○拿刀子割他自己的左手，說他要去報警云云，
      此如前述，然其二人所述，與驗傷單上記載丙○○有多處挫、裂傷等語不符，
      其中辛○○指述丙○○以不詳刀器自傷左手一節，尤與驗傷單上並無丙○○左
      手受傷之記載，明顯有所出入。佐以戊○○係被告之妻，辛○○則係戊○○之
      祖母，且均與被告同住，辛○○並以丙○○對其實施身體及精神上不法之侵害
      行為為由，向臺灣新竹地方法院申請核發暫時保護令獲准，令丙○○不得對辛○○實施身體或精神上不法侵害之行為，不得直接或間接對於辛○○為騷擾通
      話，並應遠離辛○○住居所（同被告住所）一百公尺以上，有該院九十一年度
      暫家護字第第三二三號暫時保護令附卷可稽（附於本院卷），可見戊○○、辛○○所述，均不無迴護被告之意，亦不可採。另查，證人己○○為被告鄰居，
      係在辛○○目睹被告與丙○○衝突，臨時央其報警後，始到現場排解，此經證
      人己○○到庭陳述明確（本院九十三年二月十八日筆錄），顯然己○○並未自
      始在場目睹本件衝突之經過。是故，己○○證稱其並未目睹被告毆打丙○○一
      節，尚不足執為有利被告之認定。綜上，被告所辯應係卸責之詞，證人所述亦
      係迴護之詞，均不足採信。
（三）另查，告訴人丙○○在偵查中雖亦指稱：「戊○○、辛○○分別拉住我的手，
      讓乙○○打我」云云，意指戊○○、辛○○亦協助被告對其施暴。惟丙○○此
      部分指述，與甲○○、饒鈺芳二人先前指稱：只有乙○○與丙○○二人互毆等
      語不符，此如前述。而甲○○、饒鈺芳於案發當日，均係陪同丙○○前往被告
      家中問罪之人，之後被告與丙○○發生爭執，部分原因且與甲○○有關，可見
      甲○○、饒鈺芳均無偏袒被告之虞，其二人前開證詞，當較丙○○片面指述為
      可信。至於證人甲○○雖亦一度於另案九十一年十月十八日偵查中指稱：「戊○○用手拉住丙○○，再由乙○○用腳踹丙○○之下部，我是在旁勸架的」云
      云，然甲○○稍後於該次庭訊中經檢察官質以：「二人是否互毆」時，隨即改
      稱：「是的，二人後來互毆‧‧‧」等語（以上見臺灣新竹地方法院檢察署九
      十一年度偵字第五六二七號卷第三十二頁），顯見甲○○該次供述，純係附和
      丙○○之詞，並不可信。是故，丙○○指訴戊○○、辛○○亦參與傷害犯行部
      分，並非可採，附予敘明。
（四）綜上所述，本件事證明確，被告所辯無非卸責之詞，不足採信，其犯行已堪認
      定。
三、查丙○○係被告乙○○之岳父，此經被告陳明在卷，依家庭暴力防治法第三條第
    三款規定，其二人彼此互為家庭成員。核被告乙○○所為，係犯刑法第二百七十
    七條第一項之傷害罪，亦為家庭暴力防治法所規定之家庭暴力罪。爰審酌被告之
    前並無前科，有台灣桃園地方法院檢察署刑案資料查註記錄表一紙附卷可稽，素
    行尚稱良好，而由案發地點在被告家中一節，可見係丙○○糾眾前來尋釁，被告
    犯罪之動機、手段、丙○○之傷勢甚為輕微，及被告犯後態度等一切情狀，量處
    如主文所示之刑，並諭知易科罰金之折算標準，以示懲儆。被告持以毆打丙○○
    之煙灰缸並未扣案，且無法證明為被告所有，不予沒收，併予敘明。
四、公訴意旨另以：被告乙○○又與丁○○、真實年籍不詳之成年男子數人，彼此間
    基於傷害犯意之聯絡，於九十一年八月二十一日，在國道一號高速公路楊梅交流
    道，共同毆打丙○○，致丙○○受有左眼角膜裂傷、眼瞼瘀傷、上臂二公分撕裂
    傷、臉部擦傷、右手肘挫傷、左手肘挫傷腫脹、下肢多處擦挫傷、背部挫傷等傷
    害。因認被告乙○○此部分所為，亦涉有刑法第二百七十七條第一項之傷害罪嫌
    。訊據被告乙○○則否認此部分傷害犯行，辯稱：（九十一年八月二十一日丙○○被打）這件事我不知情等語。經查，公訴人認被告乙○○涉有此部分傷害犯行
    ，無非係以告訴人丙○○之指訴，博愛眼科診所出具之診斷證明書、丙○○之傷
    勢照片二張，為其論據。惟查，告訴人丙○○於警訊中指稱：「‧‧‧乙○○同
    我女兒丁○○夥同六、七名男子在楊梅交流道北上車道，我駕駛五Ｐ—一八四七
    自小貨車遭三部自小客車逼至路邊，從車上下來六名男子分持鐵棒毆打我致我全
    身多處受傷，其中有一名男子說『你對乙○○做了什麼』就動手打我後立即逃跑
    ‧‧‧」云云（臺灣桃園地方法院檢察署九十二年度偵字第三六五四號卷第十六
    頁反面），在偵查中則指稱：「告乙○○、丁○○傷害及毀損，丁○○帶人到我
    住處砸車，八月十七日凌晨到我住處，帶了約六、七人，砸二部車子，是用石頭
    、磚塊等物，傷害部分是乙○○於八月十六日及八月二十一日徒手打我，今天（
    八月二十一日）是拿鐵棒，在楊梅北上交流道」云云（九十一年度他字第二０一
    五號卷第三頁反面），就九十一年八月二十一日當天，被告是否在場指揮圍毆丙○○？及丁○○有無參與當日圍毆丙○○二點，丙○○之指訴有明顯出入。而若
    被告於案發當天並未在場，則縱認丙○○係因其與被告間之爭執，遭上開多名不
    詳男子圍毆，亦不能憑此遽斷為被告所指使。況且，被告與丙○○於九十一年八
    月十六日互毆後，因不堪丙○○持續騷擾，遂徵得其老闆庚○○同意，舉家遷至
    庚○○新竹縣竹北市不詳住處約二個星期，以暫避丙○○騷擾，此經證人庚○○
    到庭證述屬實（本院九十三年二月十八日筆錄）；與被告同住之辛○○並曾因不
    堪丙○○騷擾，而聲請臺灣新竹地方法院對丙○○核發暫時保護令獲准，此如前
    項理由二（二）所述，可見被告一家對丙○○避之唯恐不及。則衡情，被告甫於
    九十一年八月十六日舉家至竹北以暫避丙○○，其當無再於八月二十一日糾眾圍
    毆丙○○，與丙○○糾纏不清之必要。佐以丙○○與被告相處素來不睦，二人猶
    於數天前互毆，則丙○○之指訴，更不無誇大或臆測之虞。綜上，丙○○之指訴
    不僅前後不一，且不無臆測或誇大之虞，與常情亦難謂相合，甚且，依丙○○警
    訊中之指訴，能否據以認定被告係傷害丙○○之人，仍非無疑。故丙○○之指訴
    ，應非可採。而丙○○已於九十二年五月三日死亡，有臺灣桃園地方法院檢察署
    檢察官出具之相驗屍體證明書附於本院卷可考，被告復否認於案發當日在場，均
    已無法再行調查。至於丙○○之診斷證明書及其傷勢照片，僅足認丙○○確實於
    九十一年八月二十一日受傷，無法認定為被告所為甚明。是依現有證據，尚不足
    認定被告此部分傷害犯行。惟公訴人認被告此部分犯行與前開論罪科刑部分之事
    實間，有連續犯裁判上一罪之關係，爰不另為無罪之諭知。
貳、無罪部分：
一、公訴意旨又以：被告乙○○、其小姨子即被告丁○○，夥同不詳姓名之成年男子
    數人，彼此間基於傷害、毀損之概括犯意聯絡，先於九十一年八月十六日，共同
    在新竹縣新豐縣員山村孝六街十號，出手傷害丙○○。繼而於同年八月十七日凌
    晨，由被告二人率眾至丙○○、甲○○位於桃園縣楊梅鎮永寧新村八十五號住處
    ，以石頭、磚塊等物，砸毀丙○○之五Ｐ—一八四七號自小客車前後擋風玻璃，
    及甲○○所有之六Ｕ—二一六二號自小客車之前後擋風玻璃等處。再於同年八月
    二十一日，由被告丁○○與乙○○（此部分不另為無罪之諭知，業如前述）夥同
    數名不詳成年男子，在國道一號高速公路楊梅交流道，持鐵棒圍毆丙○○成傷。
    因認被告乙○○砸車所為，涉有刑法第三百五十四條之毀損罪嫌；被告丁○○毆
    傷丙○○及砸車等所為，分別涉有刑法第二百八十條、第二百七十七條第一項之
    傷害直系血親尊親屬罪嫌，及同法第三百五十四條之毀損罪嫌。
二、訊據被告乙○○、丁○○均堅決否認有何傷害、毀損犯行。被告乙○○辯稱：我
    不知情，九十一年八月十五日（或係八月十六日之誤）我被丙○○打之後，還要
    休養，而且丙○○又打電話來說要殺我全家，所以我就住到我老闆庚○○家等語
    。被告丁○○辯稱：這些事我全不知情等語。
三、按犯罪事實應依證據認定之，無證據不得推定其犯罪事實，刑事訴訟法第一百五
    十四條第二項訂有明文。經查，公訴意旨認被告乙○○、丁○○有右揭傷害、毀
    損犯行，無非係以告訴人丙○○、甲○○之指訴、丙○○於九十一年八月二十一
    日受傷之診斷證明書、傷勢照片，及五Ｐ—一八四七號自小貨車、六Ｕ—二一六
    二號自小客車前後擋風玻璃等處遭砸毀之照片共二十六張等事證，為其論據。然
    查：
（一）被告丁○○否認於九十一年八月十六日即丙○○與乙○○發生衝突當日在場等
      語，核與證人即當日在場之人甲○○於本院審理時證稱：丁○○並不在場等語
      相符（本院九十三年二月十八日筆錄），可見丁○○並未參與雙方鬥毆。又告
      訴人丙○○雖指稱略以：丁○○係與乙○○共謀，推由被告乙○○出手毆打伊
      云云（臺灣桃園地方法院檢察署九十二年度偵字第三六五四號卷第十七頁），
      然九十一年八月十六日乙○○與丙○○互毆，係因雙方一時口角所致，此如前
      述，既係偶發事件，則丁○○在衝突之前，顯無與乙○○合謀之機會甚明，是
      故，丙○○此部分指述，顯無可採，尚難僅憑丙○○之片面指述，即認定被告
      丁○○此部分犯行。
（二）被告乙○○、丁○○辯稱：九十一年八月十七日、八月二十一日二天，伊二人
      住在雇主庚○○竹北家中，兩次案發時間，伊二人並未外出等語，核與證人庚○○到庭證稱：「乙○○、丁○○是我的員工，他們已經做了十多年了，我們
      是經營餐廳的，案發日（九十一年八月十六日）當天，戊○○打電話說要請假
      ，等他們做完筆錄後，戊○○又打電話來說她不能在家裡住，她父親（丙○○
      ）打她們，她們不敢住在家裡，要搬到我那裡，我就答應了，她們在我那裡住
      了兩個禮拜左右，才又再搬回去，這段期間，她們全家住在我家，乙○○因為
      受傷，所以前幾天他都請假在家，戊○○只請一天，丁○○也住在我家，只有
      白天上班才外出，她晚上都睡在我家，半夜並沒有外出，她們沒有我家的鑰匙
      ，都是由我幫她們開門‧‧‧」等語（本院九十三年二月十八日筆錄），前後
      相符。再者，丙○○指訴於九十一年八月十七日遭人砸車之時間，為當日凌晨
      之深夜（臺灣桃園地方法院檢察署九十一年度他字第二０一五號卷第三頁反面
      ），是則，設若被告等確實於案發時間外出，由渠等進出庚○○住處，均需庚○○開門一節以觀，庚○○應無不知之理。是故，庚○○之證詞，應足佐證被
      告二人所辯：兩次案發時，伊二人均不在場等語屬實。且被告等既因不堪丙○○持續騷擾，而寧願舉家暫遷至庚○○住處，以躲避丙○○，則衡情，其二人
      應無再糾眾毆打丙○○或砸毀丙○○之自小貨車，繼續與丙○○糾纏不清之必
      要，是被告二人所辯，亦與常情較為相符。此外，被告乙○○於九十一年八月
      十六日與丙○○發生衝突後，亦確實受傷，並有東元綜合醫院出具之診斷證明
      書一份附於本院卷可稽。綜上，被告二人所辯，與上開事證相符，亦與常情吻
      合，應可採信。
（三）告訴人丙○○雖於警訊、偵查中指稱略以：九十一年八月十七日是乙○○帶人
      在楊梅交流道打我，八月二十一日是丁○○帶人到我楊梅鎮永寧新村住處，夥
      同六、七名男子持磚塊砸損我和甲○○的二部車，因為當時我和甲○○聽到車
      子警報器大作，就從三樓往下看，就看到丁○○在場砸車並拆損雨刷，我太太
      有看到乙○○的車，所以我認定我被打及車子被砸均是乙○○及丁○○一手策
      劃同謀云云（臺灣桃園地方法院檢察署九十二年度偵字第三六五四號卷第十七
      頁反面、九十一年度他字第二０一五號卷第三頁反面），證人甲○○亦於偵查
      及警訊中指稱：「（九十一年八月十七日丙○○被打我不在場），但是砸毀永
      寧新村住處前車子時，我由三樓往下看，就看到丁○○同六、七名男子以磚塊
      砸損我們的車，並拆損雨刷片，我又有看見乙○○所駕駛之自小客車停於巷口
      ，所以我確定乙○○也有參與傷害擊毀損等情事」云云（臺灣桃園地方法院檢
      察署九十二年度偵字第三六五四號卷第十九頁、臺灣桃園地方法院檢察署九十
      一年度他字第二０一五號卷第三十頁）。惟查，丙○○、甲○○先前指訴於九
      十一年八月十六日，丙○○與被告乙○○互毆時，戊○○、辛○○分別抓住丙○○雙手，方便乙○○毆打丙○○，及丙○○指訴於九十一年八月二十一日遭
      被告乙○○率眾圍毆部分，均有瑕疵不足採取，且丙○○持續騷擾被告乙○○
      一家，被告乙○○並為此舉家暫避竹北等情，均已如乙○○有罪理由部分二（
      二）及無罪部分三（二）所述。甚且，甲○○在本院審理時證稱：「（九十一
      年）八月十七日我的六Ｕ—二一六二號自小客車在我家裡被砸，八月二十一日
      丙○○在高速公路楊梅交流道被乙○○打，當天同時丙○○的車也被砸」等語
      （本院九十三年二月十八日筆錄），亦與丙○○及其先前指稱：丙○○之五Ｐ
      —一八四七號自小貨車係於九十一年八月十七日，遭丁○○帶人至楊梅鎮永寧
      新村八十五號前砸毀云云，有明顯出入。故丙○○、甲○○二人指訴，是否有
      誇大之處？即值深究。再者，依證人甲○○到庭指述，九十一年八月十七日即
      丙○○、甲○○之二部車輛遭人砸毀當日，案發時間為凌晨二、三點左右之深
      夜，其與丙○○係由住處三樓，憑路燈燈光辨認出砸車之人為丁○○，並認出
      巷口停放乙○○之自小客車，而其欲加制止時，砸車之人已準備離去等語（本
      院九十三年二月十八日筆錄）。由甲○○指述之情境以觀，其與丙○○二人由
      三樓高處居高臨下，僅憑昏暗路燈，且砸車之人隨即散去，觀察時間有限，而
      甲○○竟能明確辨析樓下砸車女子為被告丁○○，巷口車輛則為被告乙○○所
      有，渠等指認是否明確可信？實非無疑。且如巷口車輛確為乙○○所有，則丁○○既已在現場指揮，身為主要當事人之乙○○何以反而不在？甚而，既然選
      擇深夜時間砸車，則砸車之人不欲曝光，以防為人認出之意，甚為明顯，以此
      論之，當時既有多名不詳男子在場砸車，則丁○○不僅無親身到場指揮之必要
      ，即乙○○之自小客車，更無由出現在案發現場，以致為丙○○、甲○○認出
      。是純就丙○○、甲○○指述之經過以觀，亦有如上與常情不符之處。不僅如
      此，丙○○、甲○○二人所指之案發時間，被告二人均居住於庚○○家中，並
      未外出，此經證人庚○○證述如前，而庚○○僅係被告二人之雇主，應無必要
      甘冒偽證風險，故為不實證詞，相較丙○○、甲○○均與被告乙○○有怨懟而
      言，庚○○之證詞亦較為可採。綜上，丙○○、甲○○此部分之指訴，有如上
      瑕疵，即不足採為不利被告二人之認定。
（四）抑有進者，丙○○指述於九十一年八月二十一日當天，遭被告乙○○率眾圍毆
      部分，有相當瑕疵，不僅無法採認係被告乙○○所為，且亦無法據以認定被告
      丁○○在場，遑論據以認定被告丁○○與被告乙○○同謀毆打丙○○等情，均
      如乙○○有罪理由四部分所述，故丙○○此部分指訴，亦不足執為認定被告丁○○於該日傷害丙○○之犯行。
（五）至於丙○○之傷勢照片、診斷證明書，及五Ｐ—一八四七號自小貨車、六Ｕ—
      二一六二號自小客車遭砸毀之照片等事證，至多僅能認定丙○○確實有受傷，
      及上開二部自小客車確有遭人砸毀等事實，惟不足認定為被告二人所為，應甚
      明顯。
（六）綜上，依現有事證，尚難認定被告乙○○有公訴意旨所指之毀損犯行，亦無法
      認定被告丁○○有公訴意旨所指之傷害、毀損犯行。渠等犯行均屬不能證明，
      依上說明，此部分均應為無罪之諭知。
據上論斷，應依刑事訴訟法第二百九十九條第一項前段、第三百零一條第一項，刑法
第二百七十七條第一項、第四十一條第一項前段，罰金罰鍰提高標準條例第一條前段
、第二條，判決如主文。
本案經檢察官林秀敏到庭執行職務。
中        華        民        國    九十三    年    三    月    三      日
                                  臺灣桃園地方法院刑事第八庭
                                      審判長法  官    林恆吉
                                            法  官    吳為平
                                            法  官    陳彥宏
右正本證明與原本無異
如不服本判決書應於送達後十日內向本院提出上訴狀
                                            書記官    翁其良
中        華        民        國    九十三    年    三    月    九     日
論罪法條：刑法第二百七十七條第一項
中華民國刑法第二百七十七條
(普通傷害罪)
傷害人之身體或健康者，處三年以下有期徒刑、拘役或一千元以下罰金。
犯前項之罪因而致人於死者，處無期徒刑或七年以上有期徒刑；致重傷者
，處三年以上十年以下有期徒刑。
